【裁判字號】    92,訴,1208
【裁判日期】    920731
【裁判案由】    毒品危害防制條例
【裁判全文】
臺灣高雄地方法院刑事判決                        九十二年度訴字第一二八號
    公  訴  人  臺灣高雄地方法院檢察署檢察官
    被      告  甲○○
右列被告因毒品危害防制條例案件，經檢察官提起公訴（九十二年度毒偵字第一九七
六號），暨移
    主  文
甲○○連續施用第壹級毒品，累犯，處有期徒刑壹年，扣案第壹級毒品海洛因壹包（
驗前毛重零點貳公克，驗後淨重零點零玖公克，包裝重零點貳貳公克）；又施用第貳
級毒品，累犯，處有期徒刑肆月。應執行有期徒刑壹年貳月，扣案第貳級毒品海洛因
壹包（驗前毛重零點貳公克，驗後淨重零點零玖公克，包裝重零點貳貳公克）沒收銷
燬之。
    事  實
一、甲○○曾有違反麻醉藥品管理條例等案件之紀錄，最後一次於民國八十九年間因
    傷害案件，經本院判處有期刑徒刑三月，並於九十年七月二十五日執行完畢。又
    於民國八十八年間因施用毒品案件，經本院以八十八年度毒聲字第三九七八號裁
    定送觀察、勒戒後，認有繼續施用毒品之傾向，再經本院以八十八年度毒聲字第
    四五０四號裁定令入戒治處所施以強制戒治一年，後因戒治期滿，經臺灣高雄地
    方法院檢察署於八十九年七月十一日以八十九年度戒毒偵字第七四０號不起訴處
    分確定。詎甲○○仍不知悔改，明知海洛因、安非他命分係第一級毒品、第二級
    毒品，於前開不起訴處分後五年內復基於施用第一級毒品海洛因之概括犯意，自
    九十年八月間某日起至九十二年五月三日下午十一時四十分許止，以平均二日至
    三日施用一次之頻率，在高雄縣林園鄉○○村○○○路二九八巷八五弄二十號住
    處，以將海洛因粉末摻入香菸燒烤吸食之方式，施用第一級毒品海洛因多次，復
    另行起意，於九十一年一月十一日下午三時許回溯二十四小時內之某時，在不詳
    地點，將第二級毒品安非他命則置放於錫箔紙上，下用火燒烤加熱後再吸食其霧
    化氣體方式，施用第二級毒品安非他命一次。嗣分別於九十二年一月十一日下午
    三時許及同年五月三日下午十一時四十分許，在高雄縣林園鄉○○路及高雄縣林
    園鄉○○○路二二九號前為警查獲，並扣得海洛因一包（驗前毛重零點二公克，
    驗後淨重零點零九公克，包裝重零點二二公克）。
二、案經高雄市政府警察局小港分局報告臺灣高雄地方法院檢察署檢察官偵查起訴及
    移送併辦。
    理  由
一、右開事實，業經被告甲○○自白不諱，且被告二次被查獲時經警採取之尿液，均
    檢出嗎啡陽性反應，另於九十二年一月十一日所送檢之尿液亦含有甲基安非他命
    陽性反應，此分別有高雄市立凱旋醫院九十二年二月十日高市凱醫檢字第００八
    二三號及高雄縣衛生局九十二年五月十五日九二煙檢字第八一一號煙毒尿液檢驗
    成績書各一紙附卷可稽，而扣案疑似海洛因粉末經送法務部調查局檢驗，確係海
    洛因，有該局九十二年五月二十八日調科壹字第二二００一五二八六號鑑定通知
    書一份在卷可按。此外，被告於八十八年間因施用毒品案件，經本院以八十八年
    度毒聲字第三九七八號裁定送觀察、勒戒後，認有繼續施用毒品之傾向，再經本
    院以八十八年度毒聲字第四五０四號裁定令入戒治處所施以強制戒治一年，後因
    戒治期滿，經臺灣高雄地方法院檢察署於八十九年七月十一日以八十九年度戒毒
    偵字第七四０號不起訴處分等情，此有臺灣高雄地方法院檢察署刑案資料查註紀
    錄表、台灣高等法院被告全國前案紀錄表各一份在卷足憑，綜上所述，被告於不
    起訴處分後五年內二犯毒品危害防制條例第十條之罪，本件事證明確，被告上開
    犯行洵堪認定。
二、查海洛因及安非他命係毒品危害防制條例第二條第二項第一、二款所稱之第一、
    二級毒品，均不得持有、施用。次按犯毒品危害防制條例第十條施用第一、二級
    毒品罪者，依同條例第二十條第一項、第二項後段、第二十三條第一項、第二項
    前段規定，檢察官應先將被告送勒戒處所觀察、勒戒，經觀察、勒戒後，認有繼
    續施用毒品傾向者，應由檢察官聲請法院裁定令入戒治處所施以強制戒治，強制
    戒治期滿或交付保護管束期滿，始得由檢察官為不起訴處分。而依上開規定為不
    起訴處分後，五年內再犯同條例第十條施用第一、二級毒品罪者，除由檢察官聲
    請法院裁定先令入戒治處所施以強制戒治外，刑責部分仍應依通常刑事訴訟程序
    追訴處罰，此觀同條例第二十三條第二項規定自明。本件被告前既已因施用毒品
    案件，經本院送勒戒處所觀察、勒戒後，認有繼續施用毒品傾向，再裁定施以強
    制戒治，於強制戒治期滿後，經不起訴處分確定在案，已如前述，被告於強制戒
    治期滿不起訴處分確定後五年內二犯上開施用第一、二級毒品犯行，依法即應予
    以論罪科刑，故核其所為，係犯毒品危害防制條例第十條第一項施用第一、二級
    毒品罪。又被告先後多次施用第一級毒品海洛因之行為，時間緊接，且反覆為之
    ，所犯又係同一罪名之罪，顯係基於概括犯意為之，應依連續犯規定論以一罪，
    並加重其刑。至被告多次持有第一級毒品犯行，亦係基於概括之犯意反覆為之，
    本均應以連續持有第一級毒品論，惟其持有後進而施用，其持有之低度行為均應
    被施用之高度行為所吸收，故均不另論其持有第一級毒品罪。被告持有安非他命
    ，本亦應以持有第二級毒品論，惟其持有後，進而施用，其持有安非他命行為應
    被其施用之行為所吸收，亦不另論罪。被告所犯二罪之間，犯意各別，行為互異
    ，應予分論併罰。公訴人雖僅就被告自九十一年八月間某日起至九十二年一月十
    日上午十一時止施用第一級毒品之犯行起訴，惟上開論罪科刑部分與起訴部分有
    連續犯之裁判上一罪關係，已如前述，依刑事訴訟法第二百六十七條之規定，為
    起訴效力所及，且經公訴人移送併辦，本院自得一併加以審理，併此敘明。末查
    ，被告甲○○於八十九年間因傷害案件，經本院判處有期刑徒刑三月，並於九十
    年七月二十五日執行完畢，有臺灣高等法院被告全國前案紀錄表及臺灣高雄地方
    法院檢察署刑案資料查註紀錄表各一份在卷可稽，其於五年以內再犯本件有期徒
    刑以上之罪，為累犯，依刑法第四十七條規定遞加重其刑。爰審酌被告於毒品危
    害防制條例施行後復因施用毒品，經觀察勒戒及強制戒治之處分，不起訴處分確
    定後，仍未戒絕毒品，再犯相同之罪，顯見其無戒毒悔改之意，惟念其施用毒品
    乃自戕一己之身體健康，尚未害及他人，且其犯後坦承犯行，態度良好等一切情
    狀，分別量處如主文所示之刑，並定其應執行刑。而扣案物品，經送驗結果，認
    係海洛因一包（驗前毛重零點二公克，驗後淨重零點零九公克，包裝重零點二二
    公克），有上開檢驗報告在卷可稽，已如前述，爰依毒品危害防制條例第十八條
    第一項前段規定，併予宣告沒收併銷燬之。而送鑑驗耗損之海洛因粉末既已滅失
    ，自無庸再予宣告沒收，併此敘明。
據上論斷，應依刑事訴訟法第二百九十九條第一項前段，毒品危害防制條例第十條第
一、二項、第十八條第一項前段，刑法第十一條、第五十六條、第四十七條、第五十
一條第五款，判決如主文。
本案經檢察官陳碧霞到庭執行職務。
中      華      民      國      九十二    年    七     月     三十一    日
                                      臺灣高雄地方法院刑事庭
                                          法  官  廖建瑜
右正本證明與原本無異。
如不服本判決，應於判決送達後十日內，向本院提出上訴狀。
                                          書記官  王翌翔
中      華      民      國      九十二    年    七     月     三十一    日
毒品危害防制條例第十條
施用第一級毒品者，處六月以上五年以下有期徒刑。
施用第二級毒品者，處三年以下有期徒刑。
毒品危害防制條例第十八條
查獲之毒品及專供製造或施用毒品之器具，不問屬於犯人與否，均沒收銷
燬之。但合於醫藥或研究之用者，得不予銷燬。
前項合於醫藥或研究用毒品或器具之管理辦法，由法務部會同行政院衛生
署定之。


司法院資訊處製作；財團法人民間司法改革基金會備份。
